臺灣臺北地方法院交通事件裁定　　　　 95年度交聲字第829號
原處分機關　交通部公路總局台北區監理所
異　議　人
即受處分人　甲○○
上列受處分人因違反道路交通管理處罰條例案件，對於交通部公
路總局臺北區監理所95年7月21日所為之處分（原處分案號：北
監自裁字第裁40-AF0000000號）聲明異議，本院裁定如下：
    主  文
異議駁回。
    理  由
一、按行車前駕駛人應繫妥安全帶，道路交通安全規則第89條第
    1項第5款訂有明文。又汽車行駛於道路上，其汽車駕駛人未
    繫安全帶者，依道路交通管理處罰條例第31條第1項之規定
    ，處駕駛人新臺幣1500元罰鍰。
二、查本件原處分機關以異議人即受處分人甲○○駕駛車牌號碼
    DQ-4080號自用小客車於行駛狀態下未繫妥安全帶，於民國
    95年6月26日15時43分許，自臺北市○○路○段115巷萬芳醫
    院急診處汽車出口駛出，由北向東左轉興隆路3段行駛時，
    為警發覺駕駛人未繫安全帶，予以攔停，以受處分人有違反
    道路交通管理處罰條例第31條第1項規定之行為掣單舉發，
    受處分人拒絕簽收員警開立之舉發違反道路交通管理事件通
    知單，經警員在舉發通知單上載明受處分人「拒簽」，依違
    反道路交通管理事件統一裁罰基準及處理細則第11條第1項
    第1款規定，視為受處分人已收受該通知單，原處分機關即
    臺北市交通事件裁決所依道路交通管理處罰條例第31條第1
    項規定，裁處受處分人罰鍰新臺幣（下同）1500元（原處分
    案號：北監自裁字第裁AF0000000號），有臺北市政府警察
    局舉發違反道路交通管理事件通知單存根影本（掌電字第
    AF0000000號）、交通部公路總局臺北區○○○○○道路交
    理事件裁決書、臺北市政府警察局文山第二分局95年7月13
    日北市警文二分交字第09531557300號函影本各1紙在卷足憑
    。
三、異議意旨略以：舉發單所載違規情形與事實不符，其有繫安
    全帶，於受收罰單後，要求警員加註與事實不符等語，但不
    被警員接受，且異議人係於95年6月26日15時43分31秒收受
    萬醫院附設停車場停車費統一發票後，始為警攔查，舉發單
    所載時間顯然不實，又警員如何能看清楚位於座椅下方之安
    全帶扣環未扣上云云。
四、經查，異議人坦承確有於95年6月26日15時43分許，駕駛車
    牌號碼DQ-自用小客車4080號從臺北市萬芳醫院附設停車場
    出口出發，從出口處左轉興隆路3段往東車道，嗣為警攔停
    等事實，惟否認未繫安全帶，辯稱：其在停車場收費處時，
    有解開安全帶，但在等候燈號時，就又繫上安全帶，惟因天
    氣熱，就在控制窗戶開關同時，以左手將斜穿過身上的安全
    帶下拉到窗戶開關直接去按窗戶開關云云。惟查，倘異議人
    駕駛車輛從停車場出口左轉興隆路3段往東車道時，果真有
    繫上安全帶，因為天氣熱，而以左手穿過安全帶，將安全帶
    按押在窗戶開關上以關閉窗戶玻璃，其就必須以右手單手操
    作方向盤以完成左轉，然此等動作顯難順利完成左轉，惟異
    議人卻能順利完成左轉，此據異議人供述及證人蔡震宏證述
    明確，是異議人所辯，是否屬實，即有可疑。且查，證人即
    臺北市政府警察局文山第二分局交通分隊警員蔡震宏到庭具
    結證稱：當時其駕駛警車在臺北市○○區○○路3段130號前
    興隆路往西方向車道上等紅燈，看見異議人駕駛車輛從興隆
    路3段130號對面巷子下坡處出來，從其車前左轉興隆路3段
    往東方向，其清楚看見該車駕駛座窗戶玻璃有完全降下，異
    議人身穿淺色衣服，卻無安全帶斜揹穿過異議人身體之情形
    ，因此將警車迴轉行駛於異議人所駕車輛旁並指示異議人停
    車，此時其確實亦看到異議人根本沒有繫上安全帶，整條安
    全帶都沒有拉過去，當時異議人所駕車輛車窗玻璃已上升
    1/3 ，本件違規是以掌上型電腦製作舉發違反道路交通管理
    通知單，違規時間是電腦自動列印，非其輸入等語在卷。按
    執行交通勤務之警員均係受有正規訓練之專業人員，依證人
    蔡震宏之證詞，受處分人係為警確認駕駛汽車於道路行駛時
    未繫安全帶後，再依法攔停舉發，觀之證人上揭證詞合於情
    理，且衡之證人蔡震宏為執行交通勤務之警員，與受處分人
    並無任何身分利害業務關係或嫌隙，當無甘冒觸犯偽證罪責
    ，故意構詞誣陷抗告人之理，故證人所證堪認屬實，受處分
    人所辯舉發不實云云，尚難遽採。
五、綜上所述，本件受處分人確有於前揭時地，在行駛狀態下未
    繫安全帶之違規行為，從而原處分機關依前揭道路交通管理
    處罰條例第31條第1項規定裁處受處分人1,500元罰鍰，核無
    違誤，本件異議為無理由，自應將其異議駁回。
六、據上論斷，依道路交通案件處理辦法第19條，裁定如主文。
中　　華　　民　　國　　96　　年　　2　　月　　 27　　日
　　　　　　　　　交 通 法 庭  法　官　陳慧萍
以上正本證明與原本無異。
如不服本裁定，應於送達後5日內，向本院提出抗告狀。
　　　　　　　　　　　　　　　 書記官　何適熹
中　　華　　民　　國　　96　　年　　3 　　月　　5 　　日
